臺灣高等法院高雄分院刑事判決　　　　 93年度上訴字第940號
上　訴　人　台灣高雄地方法院檢察署檢察官
被　　　告　丁○○
選任辯護人　戴國石　　律師
　　　　　　林樹根　　律師
　　　　　　顏宏斌　　律師
被　　　告　戊○○
被　　　告　丙○○
被　　　告　甲○○
上列三人共同
指定辯護人　本院公設辯護人　孫妙岑
上列上訴人因被告等殺人案件，不服臺灣高雄地方法院90年度重
訴字第55號中華民國93年6 月30日第一審判決（起訴案號：臺灣
高雄地方法院檢察署90度偵字第11588 號），提起上訴，本院判
決如下：
    主  文
原判決關於丁○○殺人部分撤銷。
丁○○共同殺人，處無期徒刑，褫奪公權終身。九○制式手槍壹
支沒收。
其他上訴駁回。
    事   實
一、丁○○因不滿其姐之同居人蔡長移情別戀，拋棄其姐丙○○
    ，在外另與其他女子同居，竟為替其姐報復，與另一不詳姓
    名成年男子共同基於殺人之犯意，由丁○○未經許可持有制
    式九０手槍1 支、子彈5 顆，於民國（以下同）90年4 月22
    日17時許，由該不詳姓名之成年男子，騎乘他人所失竊、懸
    掛OJQ- 677號牌之機車，附載丁○○，共同持前開槍彈，抵
    達高雄市○○區○○路316 號蔡長居住處所附近埋伏，嗣於
    同日17時5 分許，見蔡長搭乘其現同居人曾美英所駕自用小
    客車返回該住居處，甫要進屋時，丁○○即持制式九０手槍
    1 支、子彈5 顆，朝蔡長頭部、胸部、腿部等處共射擊5 槍
    ，使之當場倒地，丁○○行兇後旋即搭乘該不詳姓名成年男
    子所騎乘之前述機車逃逸，蔡長經送醫後延至同日19時許死
    亡，經警循線查獲。
二、案經高雄市政府警察局鼓山分局移送台灣高雄地方法院檢察
    署檢察官偵查起訴。
    理  由
甲、被告丁○○部分：
一、訊據被告丁○○堅決否認殺害蔡長，辯稱：我並未殺害蔡長
    ，90年4 月22日當天下午與戊○○在一起，於下午3 點許抵
    馬祿貴家中泡茶，約4 點離開，4 點40分許到高雄縣林園鄉
    海邊，4 點50分許車子陷在沙灘，經10多名學生幫忙始脫困
    ，脫困後前往附近八八超商買飲料等答謝該等學生，再返回
    高雄，在高雄市○○路與四維路口下車到小鋼珠店打小鋼珠
    ，車子由戊○○幫我開回安吉街住處，我沒有去開槍殺人云
    云。惟查：
（一）證人古光星於原審陳稱：「（問：法庭的被告丁○○是否
      即為90年4 月22日在華榮路316 號前持槍行兇的人？）答
      ：是，我可以再次肯定庭上被告走路的樣子與當時行兇那
      個人的走路樣子是一樣的」「（法官當庭諭知被告丁○○
      轉身，請證人古光星就被告丁○○的左、右側臉辨識，並
      請被告丁○○將頭低下，請證人古光星辨識，問：是否為
      同一個人？）答：是」「（問：命案發生當時行兇之人是
      否有戴帽子？）答：有」「（法官當庭請被告丁○○戴上
      警員所補呈之鴨舌帽後，請證人古光星指認，問：庭上的
      被告是否為即為行兇之人？）答：是」「（問：為何你可
      以如此明確的指認行兇者就是被告？走路外八字的人及戴
      鴨舌帽的人很多，為何你會如此指認被告？）答：我是因
      為看到這個人走路的模樣印象很深刻，而當時行兇之人他
      的背影、神態與庭上被告（丁○○）都是一模一樣的，我
      確認我沒有指認錯誤」「（問：為何你可以如此肯定庭上
      的被告丁○○就是當時行兇的歹徒？）答：因為他是完全
      符合那個行兇者的特徵」等語（見90年11月15日原審審判
      筆錄）；又本院審理時証人李麗秋亦陳稱：「那是我做生
      意的地方，我剛好運貨回來，到店門口，開車門下車，在
      華榮路308 號門口，我是第二排停車，我一停車完，就聽
      到類似鞭炮聲，我就站起來，往前方看，看到一位先生從
      案發現場走出來，那個時候我也不知道是命案，但我看到
      槍收到包包裡面，他走出來以後，到摩托車前面，停一下
      才上摩托車，前面的人有戴全罩式安全帽，後面的人（拿
      槍的人）只有戴鴨舌帽」「（問：臉型妳是否可以看得出
      來？）答：臉型可以很清楚看得出來」「我的車子前面沒
      有任何車子擋住，可以看的很清楚」「（問：妳可以認出
      當時拿槍的人嗎？指認）答：可以（當庭指認丁○○）」
      「（問：為何妳在警察局沒有出來指認？）答：因為當時
      我是那家店的老闆，我和我的同事古光星都有看到，我也
      看到隔壁麵包店老闆走出來，我有問他是否有看到，每個
      人都臉色發白，都不敢說有看到，後來現場我不敢走過去
      ，古光星有走過去，後來他回來跟我說有人死了，滿地都
      是血，當時我是在營業時間，我和古光星兩人同時看到，
      警察人員到我們店裡面來，問我們當時有無看到，我們兩
      個都說有，但我跟警察說我們兩個人看到的情形都一樣，
      但我要做生意，所以由古光星做筆錄、提出證詞就好」等
      語（見93年11月30日本院審判筆錄）。是依証人古光星及
      李麗秋均明確指認被告丁○○是開槍行兇之人。
（二）又秘密証人Ａ女於本院證稱：「（問：90年4 月22日下午
      17點5 分左右，在華榮路316 號前，蔡長被人開槍打死，
      當時是妳開車載他到那裡的嗎？）答：是」「（問：蔡長
      被人槍殺的情形如何？）答：我當時停車讓他下車，車要
      開走的時候聽到槍聲才回頭看」「（問：妳轉頭看到開槍
      的人是否在場之被告，妳能否指認？）答：可以，依我看
      的方向，是右邊第一個（當庭指認丁○○）」「（問：妳
      看到當時開槍的情形如何？）答：當時我車子要離開，聽
      到槍聲就停下來回頭看」「（問：妳為何認為是丁○○開
      槍？）答：我看到他走過來要跳上摩托車後座，我又轉頭
      看清楚，我看蔡長血一直流，就趕快下車，用衛生紙幫他
      止血，後來就將他送到醫院」「（問：當天妳有無看到丁○○的正面？為何妳可以肯定是丁○○開槍？）答：我第
      一次看到他時，我就有那個感覺，他到我家載我去殯儀館
      ，那時已經經過5 、6 天，我看他的背部肩膀、走路的樣
      子，認為是他開槍」「（問：證人當時兇手的特徵，能否
      陳述？）答：我有看到兇手肩膀的樣子和走路的樣子，臉
      部我只有看到下面」「（問：證人當時兇手有無戴帽子？
      ）答：有，兇手戴有外緣的帽子」」等語（見94年1 月11
      日本院審判筆錄）。又以前未指認丁○○，是因怕受報復
      ，此亦經該秘密証人Ａ女於本院審理時陳明。是依秘密証
      人Ａ女之指認亦認行兇者是被告丁○○。
（三）又警方因懷疑被告丁○○涉案，跟監丁○○時，在高雄市
      小港機場所攝錄影帶，與行兇者在命案現場旁瑞芳診所前
      停留時監視錄影所翻拍之照片，均是戴鴨帽與走路有外八
      字及"O" 型腿，此三點特徵與被告丁○○之特徵相符，有
      該翻拍照片附於警卷第58至62頁足稽。本院當庭勘驗該兩
      捲錄影帶時，命證人李麗秋及A
      案現場附近之瑞芳診所監視錄影所拍攝到戴鴨帽之男子，
      即是槍殺救被害人之兇手，有渠二人之指認筆錄及本院勘
      驗筆錄在卷足憑。雖該監視錄影帶影像品質不佳，無法解
      析鑑別是否為被告丁○○本人，惟目擊證人目睹兇案發生
      後行兇者之特徵，係整體性，在很短之時間內無法為細微
      之觀察，兇案現場附近之監視器所攝兇手影像，竟與警方
      跟監被告丁○○所攝戴鴨舌帽之形狀相符，足見證人李麗
      秋及A
      情，應屬可信。至證人古光星於警訊時雖亦證述行兇者之
      年齡及特徵，雖與被告丁○○稍有未合，惟證人古光星除
      命案發生短暫數秒鐘內目睹兇手，衡情僅能大概述兇手
      形狀，其間縱稍有出入，亦難認其於原審證述及指認被告
      丁○○行兇，即不足為憑。
（四）被告丁○○於90年4 月22日下午固有與戊○○一起開車到
      高雄縣林園鄉海邊及車子陷在海邊沙灘，經10多名學生幫
      忙始脫困，脫困後前往附近八八超商買飲料等答謝該等學
      生，惟据証人即學生吳俊霖於原審陳稱：「（問：在中芸
      港時有沒有幫人推車？）答：有看到1 台吉普車，卡在沙
      灘上，我們有問他需不需要幫忙，他說好，我們就幫他推
      車」「我們幫他把車子推起來之後，他就離開，之後不知
      道過了多久，他就買東西回來請我們吃，他把東西給我們
      之後，他就離開」「（問：記不記得他買東西回來之後，
      他離開的時候大概幾點？）答：大概4 點」「（問：你如
      何確定他們離開的時間是4 點？）答：我們離開沙灘之後
      ，有同學回到家，看時鐘是5 點5 分，因為我們在他們離
      開之後，在沙灘上逗留大約1 個小時，所以我們就推測那
      個人離開的時間，大概是4 點左右。（是哪一位同學回家
      看時間是5 點5 分？）答：鐘美幸，他對於他所看的5 點
      5 分印象很深刻」等語（見91年4 月16日原審審判筆錄）
      ；又証人即學生鐘美幸陳稱：「（問：90年4 月22日在中
      芸港沙灘上有沒有幫人推車？）答：有」「（問：在場的
      丁○○及戊○○是否當天在沙灘的人？）答：戊○○及丁○○就是我們幫他們推車」（問：當天你們曾經去過哪幾
      個地方？）答：林園國中，去吳俊霖家，在吳俊霖家附近
      買飲料喝，在中芸港廟口看歌仔戲，之後就到海邊去，我
      載同學到林園車站，坐高雄客運的車，之後我就騎機車回
      家，我回到家大概5 點，因為我一進門就看到時鐘是5 點
      」「（問：警詢筆錄的時間如何確定？）答：因為我們大
      概玩了幾10分鐘，加上我回家的時間，大概就是1 個小時
      」等語（見91年4 月16日原審審判筆錄）；又證人即學生
      陳怡伶於原審陳稱：「（問：90年4 月22日在中芸港沙灘
      上有沒有幫人推車？）答：有」「（問：請指認在場的丁○○及戊○○是否當天在沙灘的人？）答：戊○○及丁○○就是我們幫他們推車」「（問：當天你們曾經去過哪幾
      個地方？）答：林園國中，去吳俊霖家，在吳俊霖家附近
      買喝飲料喝，在中芸港廟口看歌仔戲，之後就到海邊去」
      「（問：警詢筆錄的時間如何確定？）答：事後跟同學推
      想出來，因為當天5 點有同學鐘美幸已經回到家，我們根
      據這個5 點去推測前面的時間」等語（見91年4 月16日原
      審審判筆錄）。查學生鐘美幸回到家看時間是5 點許，而
      被告丁○○離去後，該等學生還在海邊沙灘玩約1 小時，
      是被告丁○○離開林園海邊的時間，大概是下午4 點左右
      ，應屬正確。被告丁○○所舉証人馬祿貴於原審陳稱：丁○○於當日下午3 點到我家泡茶，約4 時許離開等語，及
      証人即八八商店老闆鐘源樹於原審陳稱：我太太4 點半叫
      我起床，當天我剛起床，看到他在停車，才會記得他們離
      開時間是四點半以後．．．他們離開時間在4 點半至5 點
      以後等語，與前述學生所述丁○○於當日下午4 點離開林
      園海邊之時間不符，應係挪後時間之迴護之詞，均非可採
      。又從林園鄉與高雄市小港區接壤，從林園海邊到命案現
      場附近，原審勘驗為48分鐘，又在高雄市區改騎機車更快
      ，故被告丁○○於下午4 點駕車離開林園海邊，到高雄市
      區改乘機車，於5 點前到命案現場，時間上仍屬充裕，被
      告丁○○辯稱當日下午駕車到林園海邊時車陷沙灘請學生
      幫忙抬車，脫困時已近5 時，不可能前往行兇云云，所辯
      係將離開之時間挪後，尚非可採。至證人馬祿貴於原審證
      述被告丁○○於兇案發生當時（即90年4 月22日）在伊住
      處泡茶，至下午4 時許始離去云云；證人曹吉市於原審亦
      證稱：被告丁○○約當日下午3 時30分到馬祿貴家，快4
      點時，他們就離開云云；證人鍾源樹於原審證稱：當日下
      午4 點半左右丁○○、蔡明憲二人至伊經營之超商購物（
      地點中芸港海灘八八超商）云云；及丁○○與馬祿貴二人
      於當日下午3 時2 分許，尚有聯絡當時被告尚在高雄市左
      營區等情，並有渠二人之通聯紀錄足稽云云。惟查：依據
      兇案現場附近瑞芳診所之監視錄影，兇手於當日下午5 時
      3 分許，即出現在瑞芳診所前，而該兇手穿戴特徵，與被
      告丁○○被跟監所攝特徵相符，當日下午5 時5 分許，被
      害人即在前開地點遭槍擊，亦據目擊證人李麗秋於本院證
      述命案發生當時有看時鐘確係下午5 時5 分無誤，依此推
      算，被告丁○○不可能於當日下午4 時30分許，尚在中芸
      港海灘，是證人馬祿貴、曹吉市、鍾源樹三人之上開證述
      ，及該通聯紀錄，均不足採為被告丁○○有利之認定。又
      證人A
      我說，有和她（即丙○○）見面，和她相，有發生不高
      興的事情，我問他什麼事情，他說那是沒有辦法解決的事
      情，他說有一天會被人殺死等語（見本院二卷第107 頁）
      ，而被告丁○○與丙○○係姊弟關係，被告丙○○與被害
      人蔡長係同居關係，亦據被告丁○○、丙○○二人於本院
      供述無誤。則被害人於命案發生前數日，曾與其同居人丙○○見面後，即向A
      ，即於上述時、地遭丙○○之弟即被告丁○○槍殺，足認
      本件槍殺之動機，係因被告丁○○不滿被害人蔡長對其姊
      丙○○有意疏離所引起。
（五）被害人蔡長因遭槍擊，致多重槍擊傷死亡，已經檢察官督
      同法醫師相驗屬實，並有勘驗筆錄、解剖筆錄、相驗屍體
      證明書、解剖紀錄報告、屍體驗斷圖及解剖照片在卷可憑
      ，足証蔡長是遭受槍擊致死。
    綜上所述，因証人古光星、李麗秋及秘密証人Ａ均指証被告
    丁○○是開槍行兇之人，又依警方所拍被告丁○○在機場時
    之照片，與行兇者在命案現場旁瑞芳診所前停留時監視錄影
    所拍之照片，均是戴鴨帽與走路有外八字及"O" 型腿，此特
    徵亦與被告丁○○之特徵相符。又林園鄉與高雄市接壤，從
    林園鄉高雄市小港區接壤，從林園海邊到命案現場附近，原
    審勘驗為48分鐘，故被告丁○○於下午4 點駕車離開林園海
    邊，到高雄市區改乘機車，於5 點前到命案現場，時間上仍
    屬充裕，可見被告丁○○確有搭乘不詳姓名者所騎機車前往
    兇殺人，其所辯係卸責之詞，不足採信，其犯行已堪認定。
二、被告丁○○持制式手槍開槍殺人，核係犯刑法第271 條第1
    項之殺人罪及槍砲彈藥刀械管制條例第7 條第4 項、第12條
    第4 項無故持有槍彈罪。被告丁○○與不詳姓名成年男子間
    ，有犯意聯絡及行為分擔，係屬共同正犯。被告丁○○非法
    持有手槍、子彈係一行為觸犯數罪名，應從一重以非法持有
    手槍罪處斷。又所犯殺人罪與前述所從重之無故持有手槍罪
    間，有方法結果之牽連關係，應從一重以殺人罪處斷。
三、公訴意旨另以：被告丁○○欲殺害蔡長，為免因交通工具被
    記下車號查獲，竟意圖為自己不法所有，先於90年3 月23日
    日6 時許，在高雄市前鎮區○○○路947 巷4 號前，竊取辛○○所有牌照XKU-803 號機車一輛，得手後，旋又竊取乙○○所有牌照OJQ-677 號之機車車牌一面，得手後，並以之換
    懸於上述機車矇混使用，並於同年4 月22日下午騎該車前往
    行兇，因認被告涉有刑法第320 條第1 項之竊盜罪嫌。訊之
    被告丁○○否認竊盜，辯稱：我沒有偷機車用以騎去開槍殺
    人等語。經查被告丁○○自警訊伊始即否認竊取機車，又除
    被害人辛○○、乙○○指訴失竊機車及車牌外，並無証据証
    明被告丁○○竊取前述機車及車牌，此外復查無其他確切証
    据証明被告丁○○有此部分竊車情事，此部分犯罪不能証明
    ，惟依公訴意旨認此部分與前述論罪之殺人部分有牽連犯裁
    判上一罪關係，爰不另為無罪之諭知，附此敘明。
四、原審不察，就被告丁○○部分遽諭知無罪，尚有未洽，檢察
    官上訴指摘原判決此部分不當，為有理由，此部分自應予撤
    銷改判。審酌被告丁○○因不滿其姐之同居人蔡長，與其姐
    丙○○離異，竟開槍殺害蔡長以為報復，其殺人動機、手段
    等一切情狀，爰量處無期徒刑，並依法宣告褫奪公權終身。
    被告丁○○用以殺人之制式九○手槍一支是違禁物，雖未扣
    案，但無証据証明已滅失，仍應予以宣告沒收。
乙、被告丙○○、甲○○、戊○○部分：
一、公訴意旨略另以：被告丙○○與其弟丁○○，及丁○○前妻
    即被告甲○○及被告戊○○等4 人，因不滿蔡長與同居多年
    元之意外死亡保險，而丙○○係受益人之一，倘保險事故發
    生，丙○○可獲取二分之一即900 萬元之保險金，其等遂共
    萌殺人之犯意，並基於為自己不法所有意圖之概括犯意，於
    90年3 月23日6 時許，在高雄市前鎮區○○○路947 巷4 號
    前，先由丁○○、戊○○竊取辛○○所有牌照XKU-803 號機
    車一輛，得手後，旋又竊取乙○○所有牌照OJQ-1677號之機
    車車牌一面，得手後，並以之換懸於上述機車矇混使用，隨
    於同年4 月22日17時5 分許，在高雄市○○區○○路316 號
    前，由丁○○持制式九０手槍埋伏狙擊蔡長5 槍當埸死亡後
    ，即搭乘戊○○所騎乘之該機車逃逸，因認被告三人亦共同
    涉有刑法第320 條第1 項竊盜罪嫌、同法第271 條第1 項之
    殺人罪嫌、槍砲彈藥刀械管制條例第7 條第4 項、第12條第
    4 項無故持有槍彈罪嫌。
二、公訴人認被告丙○○、甲○○及戊○○共同涉有刑法第320
    條第1 項竊盜罪嫌、同法第271 條第一項之殺人罪嫌、槍砲
    彈藥刀械管制條例第7 條第4 項、第12條第4 項無故持有槍
    彈罪嫌，無非以被害人蔡長遭被告丁○○持槍射擊致當埸死
    亡後，由被告戊○○騎乘前述機車接應逃逸等節，已據證人
    古光星、黃明洲、蔡光瑲、黃麗玲於警詢中指證明確，並有
    勘驗筆錄、驗斷書、相驗屍體證明書各一份在卷，暨監視錄
    影帶一捲扣案足憑。被告戊○○辯稱案發時，其等在林園一
    情，核與證人吳俊霖、張應俊、唐綾繻、黃筱筑、黃筱婷、
    林怡君、蘇科任、鐘美幸、錢惠勤於警詢之證述不符；被告
    丙○○所稱：拿150 萬元給甲○○，是要給甲○○當生活費
    及代繳健保費之用等語，核與被告甲○○所稱：丙○○交付
    的錢，是要代繳健保、水電等費用，而丁○○在今年初交付
    之100 多萬元，是要做生活費用等語，非僅互為歧異，且被
    告丙○○竟對該鉅款之交付時、地語焉不詳，另被告甲○○
    亦不諱言被告丁○○之財力已陷於困窘之境等情無訛，丁○○竟能突然擁有100 多萬元之鉅款而不詳來源，殊違事理等
    語，為其論據。
三、訊據被告丙○○、甲○○及戊○○均堅決否認有何殺人等犯
    行，被告丙○○辯稱：我並無因保險金教唆他人殺害蔡長，
    未交付鉅額金錢與甲○○，僅委託甲○○將蔡長交付之支票
    存入劉玉滿或楊長益帳戶，我未共謀殺人等語；被告甲○○
    辯稱：僅每週到丙○○住處打掃，受丙○○之託將蔡長交付
    之支票存入銀行，並未共謀殺害蔡長等語；被告戊○○辯稱
    ：未騎機車載丁○○去槍殺蔡長等語。經查：
（一）蔡長固於89年10月10日向國華人壽保險股份有限公司（下
      稱國華人壽保險公司）投保200 萬元之定期終身壽險，受
      益人為庚○○、丙○○；89年10月11日投保得意還本終身
      壽險，保險期間為終身保障，保額100 萬元（二倍型保障
      ），附加「平安保險附約」（即意外險）保額400 萬元，
      指定庚○○、丙○○為身故受益人；90年2 月1 日投保1
      年期1,000 萬元平安保險，受益人為己○○、丙○○。蔡
      長遭槍擊死亡後，國華人壽保險公司已分別依上開保險契
      約之約定於90年6 月7 日給付庚○○、丙○○各98萬5,40
      2 元；於90年6 月8 日以支票支付庚○○、丙○○各300
      萬9,747 元；於90年6 月7 日給付己○○、丙○○各500
      萬元，且上開保險契約之保險金額、受益人均未曾變更，
      有國華人壽保險公司92年3月6日（92）華壽服訴字第0323
      號函檢附之蔡長投保明細、92年3 月25日國壽字第920304
      10號函及檢附之蔡長投保得意還本終身壽險之要保書、證
      人邱秀美92年1 月2 日庭呈之蔡長投保1,000 萬元意外險
      之要保書一紙在卷可稽。是以，被告丙○○依保險契約領
      取保險金，並無違法之處。又證人邱秀美於91年11月19日
      日原審審理時陳稱：「蔡長的投保是我姊夫的女兒李愛蓮
      辦的，是我帶蔡長去體檢，受益人是蔡長本人指定」（當
      庭提蔡長1,000 萬元意外險投保單影本一紙）「本張保單
      是意外險的續保，期間是從90年2 月1 日到91年2 月1 日
      ，蔡長投保完，保單一直放在公司，受益人從蔡長投保開
      始都沒有改過，10幾萬元可以保1 億的意外險」「蔡長指
      定丙○○及蔡長小兒子為受益人，丙○○應不知情，因保
      單一直在公司，寫這張保單時，我在場，受益人是蔡長親
      自寫的，1,000 萬元意外險是蔡長自己決定的」等語；證
      人吳錦雀於91年11月19日原審審理時陳稱：「蔡長投保的
      資料在總公司，詳細投保情形要調資料才知道，鼓山分局
      有打電話給我，沒有作筆錄」「國華人壽理賠金意外險給
      丙○○、己○○一人一半，壽險部分給丙○○及蔡長小兒
      子，蔡長當時投保國泰時，壽險投保100 萬元，可領300
      萬元，意外險投保300 萬元，蔡長是我表哥，原本我向蔡
      長招攬保險，但蔡長不要，後來蔡長弟弟被潑汽油燒死後
      ，有一天蔡長打電話給我，叫我到家裡，我到蔡長家時，
      丙○○也在家，丙○○還說不要保太多，怕保費太多繳不
      起，當天蔡長就寫保單，受益人當天就填寫，受益人是丙○○和蔡長小兒子，後來保額是蔡長決定的，大概是89年
      才保的，半年繳費一次，蔡長繳第二次費用後就出事了，
      理賠金共600 萬元付給丙○○及蔡長小兒子一人一半」等
      語在卷，則依蔡長保險契約投保過程，難認被告丙○○有
      詐領保險金之殺人動機。雖證人蔡光瑲於警訊中證稱被告
      丙○○因感情問題及鉅額保險金而與丁○○謀殺蔡長等語
      ，惟此係證人蔡光瑲個人主觀臆測之詞，且亦無任何證據
      足證被告丙○○因而共謀殺害蔡長。
（二）被告甲○○台南北小北郵局、台南區中小企業銀行新興分
      行及陽信商業銀行東寧分行之帳戶於90年4 月22日以後，
      並無鉅額金額之往來，有台南北小北郵局93年1 月14日93
      執字第9 號簡復表所附往來明細、台南區中小企業銀行新
      興分行93年1 月14日（93）南銀興分字第018 號函檢附之
      交易明細表、陽信商業銀行東寧分行93年2 月10日陽信東
      寧字第9300000016號函所附明細表附卷可稽。從而，公訴
      意旨認被告丙○○有交付150 萬元與甲○○，顯與事實不
      符，縱然被告丙○○曾交付該筆金額與甲○○，究不得據
      此率爾認定被告丙○○、甲○○與殺害蔡長之人有犯意之
      聯絡。至於，公訴意旨另指被告丁○○於90年初交付被告
      甲○○100 萬元一情，雖據被告丁○○、甲○○相互供稱
      有100 萬元金錢往來屬實在卷，然本案並無任何共謀之證
      據，且被告丁○○供稱交付該100 萬元係89年之事、被告
      甲○○供稱係90年初之事，均係在90年4 月22日案發之前
      ，縱然其等所供時間未完全一致，亦無法逕而認定被告甲○○有任何共謀殺人之犯行。
（三）証人古光星於原審陳稱：「騎機車接的人有戴全罩式安全
      帽，他也是穿深色的衣服，體型很壯魁，我可以確定接應
      的那個人較行兇的人為高、魁，因為行兇的人跳上車後，
      我還可以看到接應人的背部，但是我無法看到他的臉孔，
      因為他有戴安全帽」等語（見90年10月26日原審審判筆錄
      ）；又証人李麗秋於本院陳稱：「我看到行兇者把槍收到
      包包裏，他走出來後到摩托車前面，停一下才上摩托車，
      前面的人有戴全罩式安全帽」等語（見93年11月30日本院
      審判筆錄）。因接應的人戴全罩式安全帽，故並無任何人
      看到該接應者的面貌。又證人Ａ陳稱：「騎摩托車的人我
      只有看到背面，只知道人很胖，但我沒有看到臉」「（問
      ：是否在場之戊○○？指認）答：那個時候我看的人好像
      比較胖」等語（見94年1 月11日本院審判筆錄）。又戊○○身材非胖，依證人Ａ所述騎機車者較胖，是被告戊○○
      應非騎機車接應者。
    綜上所述，因並無任何被告丙○○、甲○○有共同謀議殺人
    的証据，又接應的人是戴全罩式安全帽，故並無任何人看到
    該接應者的面貌，尚難僅憑臆測而遽認被告丙○○、甲○○
    共同謀議謀殺人，及被告戊○○即是接應者，此外復查無其
    他確切証据証明被告丙○○、甲○○及戊○○有參與殺人情
    事，其等犯罪均屬不能証明。
四、原審以不能証明被告丙○○、甲○○及戊○○犯罪，依法諭
    知無罪，核無不合，檢察官上訴指摘原判決此部分不當，為
    無理由，應予駁回。
據上論結，應依刑事訴訟法第368 條、第369 條第1 項前段、第
364 條、第299 條第1 項前段，刑法第28條、第271 條第1 項、
第55條、第38條第1 項第1 款、第37第1 項，槍砲彈藥刀械管制
條例第7條第4項、第12條第4項，判決如主文。
本案經檢察官陳新慶到庭執行職務。
中　　華　　民　　國　　94　　年　　1 　　月　　25　　日
　　　　　　　　　刑事第六庭    審判長法　官  王憲義
                                      法　官  范惠瑩
                                      法　官  張盛喜
以上正本證明與原本無異。
如不服本判決應於收受本判決後10日內向本院提出上訴書狀，其
未敘述上訴理由者，並得於提起上訴後10日內向本院補提理由書
狀（均須按他造當事人之人數附繕本）「切勿逕送上級法院」。
中　　華　　民　　國　　94　　年　　1 　　月　　31　　日
　　　　　　　　　　　　　　　　 　 　書記官  楊茱宜
附錄法條：
中華民國刑法第271條
(普通殺人罪)
殺人者，處死刑、無期徒刑或10年以上有期徒刑。
前項之未遂犯罰之。
預備犯第一項之罪者，處2 年以下有期徒刑。
槍砲彈藥刀械管制條例第7條第4項：
未經許可，持有、寄藏或意圖販賣而陳列第1 項所列槍砲、彈藥
者，處5 年以上有期徒刑，併科新台幣1,000 萬元以下罰金。
槍砲彈藥刀械管制條例第12條第4項
未經許可，持有、寄藏或意圖販賣而陳列子彈者，處5 年以下有
期徒刑，併科新台幣300 萬元以下罰金。
